【裁判字號】    88,易,1026
【裁判日期】    890406
【裁判案由】    詐欺
【裁判全文】
臺灣彰化地方法院刑事判決                        八十八年度易字第一二六號
    公  訴  人  臺灣彰化地方法院檢察署檢察官
    被      告  甲○○
右列被告因詐欺案件，經檢察官提起公訴（八十七年度偵字第一０六六三號），本院
判決如左：
    主      文
甲○○意圖為自己不法之所有，以詐術使人將本人之物交付，處有期徒刑壹年。
    事      實
一、甲○○曾於民國七十七年間，因詐欺案件，經法院判處有期徒刑五月，減為有期
    徒刑二年六月確定，於七十八年七月二十一日執行完畢，猶不知悔改，又意圖為
    自己不法之所有，於八十五年十二月間某日，以賣地為由，帶乙○○至彰化縣員
    林鎮勘查該鎮○○段第三０七、三０九地號土地，並向乙○○詐稱前開土地伊有
    持分約二十二坪，願以每坪新臺幣（下同）三萬六千元之價格出賣等語，致使乙
    ○○陷於錯誤，誤認前揭土地甲○○確有應有部分所有權，而與其達成購地協議
    ，乙○○乃於八十六年一月間，在新竹市歐代書事務所及苗栗縣其上班處所，交
    付現金五十萬元及面額分別為五萬四千五百元、三萬一千元之支票兩紙總計五十
    八萬五千五百元予甲○○，以支付前開土地之部分價款，惟甲○○於取得前開款
    項後，竟推託延宕拒不辦理土地移轉登記，嗣經乙○○查悉前開土地並非甲○○
    所有，始知受騙。
二、案經乙○○訴由臺灣彰化地方法院檢察署檢察官偵查起訴。
    理      由
一、訊據被告甲○○固坦承與告訴人乙○○訂立前揭買賣契約情事，惟矢口否認有何
    詐欺犯行，辯稱前揭土地係祖產，伊有部分持分，確願將其持分土地賣與告訴人
    ，並無詐欺意圖云云，惟查右揭犯罪事實，業經告訴人乙○○指訴歷歷，證人蔡
    如芳於偵訊亦證述被告確實有帶告訴人去看該二筆土地，並有收據影本附卷可資
    佐證，被告於偵審期間不曾主動說明其賣與告訴人之土地地號為何，在本院甚至
    表示土地之地號仍要詢問他人，出賣土地予他人，甚至已收取部分價金逾三年之
    久，竟仍不知土地地號為何，何人能信，於偵訊經檢察官訊以是否要賣員林鎮○
    ○段第三０七、三０九地號土地給告訴人，被告表示係二筆土地，然查該二筆土
    地之所有權人分別為案外人張清女、江秀珍，並非被告，被告亦無應有部分，有
  土地登記簿謄本在卷可參，被告竟向告訴人誆稱前揭土地其有應有部分所有權，
    顯可認定被告自始即具不法所有之意圖，被告之前開辯解，核係畏罪飾卸之詞，
    洵無足採，本案事證明確，其詐欺取財之犯行，至堪認定。
二、核被告所為，係犯刑法第三百三十九條第一項之詐欺取財之罪，審酌被告前即曾
    犯詐欺罪，經執行期滿，仍不知悔悟，竟又再次行騙，並參酌其犯罪之動機、方
    法、手段、所生危害暨犯後迄今已逾三年，竟不賠償被害人分文，態度可稱惡劣
    等一切情狀，量處如主文所示之刑，以示懲儆。
三、據上論斷，應依刑事訴訟法第二百九十九條第一項前段，刑法第三百三十九條第
    一項，罰金罰鍰提高標準條例第一條前段，判決如主文。
本案經檢察官陳德芳到庭執行職務。
中      華      民      國    八十九    年      四      月      六      日
                                    臺灣彰化地方法院刑事第三庭
                                        法      官  姚  勳  昌
右正本證明與原本無異。
如不服本判決，應於判決送達後十日內向本院提出上訴狀( 須附繕本 )。
告訴人或被害人對於判決如有不服具備理由請求檢察官上訴者，其上訴期間之計算係
以檢察官收受判決正本之日期為準。
                                        法院書記官  楊  筱  惠
中      華      民      國    八十九    年      四      月      十      日
刑法第三百三十九條
意圖為自己或第三人不法之所有，以詐術使人將本人或第三人之物交付者，處五年以
下有期徒刑、拘役或科或併科一千元以下罰金。
以前項方法得財產上不法之利益或使第三人得之者亦同。
前二項之未遂犯罰之。


司法院資訊處製作；財團法人民間司法改革基金會備份。
